【裁判字號】    98,訴緝,218
【裁判日期】    980731
【裁判案由】    毒品危害防制條例
【裁判全文】
臺灣板橋地方法院刑事判決             98年度訴緝字第218號
                                     98年度訴緝字第219號
公  訴  人  臺灣板橋地方法院檢察署檢察官
被      告  甲○○
                    （現於臺灣臺北監獄臺北分監另案執行）
上列被告因毒品危害防制條例等案件，經檢察官聲請簡易判決處
刑（97年度毒偵字第1492號），本院受理後（97年度簡字第2791
號）認不宜以簡易判決處刑，改依通常程序審理，暨經檢察官提
起公訴（97年度毒偵字第3223號），均於本院準備程序進行中，
被告就被訴之事實為有罪陳述，經告知被告簡式審判程序之旨，
並聽取當事人之意見後，裁定進行簡式審判程序判決如下：
    主  文
甲○○施用第一級毒品，累犯，處有期徒刑捌月；扣案之海洛因
壹包（驗後淨重零點零伍捌貳公克）沒收銷燬之。又施用第一級
毒品，累犯，處有期徒刑捌月；扣案之注射針筒壹支沒收。應執
行有期徒刑壹年貳月，扣案之第一級毒品海洛因壹包（驗後淨重
零點零伍捌貳公克）沒收銷燬，另扣案之注射針筒壹支沒收。
    事  實
一、甲○○前因施用毒品案件，經本院以92年毒聲字第3960號裁
    定觀察、勒戒後，認無繼續施用之傾向，於民國93年1 月20
    日執行完畢釋放出所，由臺灣板橋地方法院檢察署檢察官以
    92年度毒偵字第4032號為不起訴處分確定。又因施用毒品案
    件，經本院以94年度訴字第3112號刑事判決判處有期徒刑8
    月確定；復因竊盜案件，經本院以94年度簡字第4766號判決
    處有期徒刑6 月確定；另因施用毒品案件，經本院以95年度
    訴字第3137號判決有期徒刑8 月確定；上開3 罪並經本院以
    96年度聲減字第1781號裁定各減刑期二分之一，並就上開94
    年度訴字第3112號施用毒品案件及竊盜案件部分裁定減刑後
    應執行有期徒刑6 月確定，與上開95年度訴字第3137號施用
    毒品案件部分減後之刑有期徒刑4 月接續執行，嗣於民國96
    年8 月14日縮短刑期假釋出監，並於96年10月16日縮刑假釋
    期滿未經撤銷，所餘刑期視為執行完畢。
二、詎甲○○猶不知悔改，復基於施用第一級毒品海洛因（下均
    稱海洛因）之犯意，先後：(一)於97年1 月28日15時至16時左
    右，在其位於臺北縣樹林市○○街62巷6 弄5 號2 樓之住處
    ，以將海洛因摻水放入針筒後注射之方式施用海洛因1 次，
    旋於翌日即1 月29日12時20分許，在臺北縣樹林市○○街20
    巷為警查獲，並扣得其所有之海洛因1 包（驗後淨重0.0582
    公克），經警採集其尿液送檢後，係呈嗎啡類陽性反應，始
    知上情。(二)復於97年3 月23日下午某時，在前揭住處以相同
    方式施用海洛因1 次，旋於翌日即3 月24日17時30分許，在
    臺北縣樹林市○○街20巷前為警查獲，並扣得其所有之注射
    針筒1 支。經警採集其尿液送驗後，亦呈嗎啡類陽性反應，
    而悉上情。
三、案經臺北縣政府警察局板橋分局、樹林分局分別報告臺灣板
    橋地方法院檢察署檢察官偵查起訴。
    理  由
一、按除被告所犯為死刑、無期徒刑、最輕本刑為3 年以上有期
    徒刑之罪或高等法院管轄第一審案件者外，於第一次審判期
    日前之準備程序進行中，被告先就被訴事實為有罪之陳述時
    ，審判長得告知被告簡式審判程序之旨，並聽取當事人、代
    理人、辯護人及輔佐人之意見後，裁定進行簡式審判程序，
    刑事訴訟法第273 條之1 第1 項定有明文。經核本件被告所
    犯係死刑、無期徒刑、最輕本刑為3 年以上有期徒刑以外之
    罪，其於準備程序中就被訴事實為有罪之陳述，經法官告知
    簡式審判程序之旨，並聽取公訴人、被告之意見後，本院爰
    依首揭規定，合議裁定由受命法官獨任進行簡式審判程序，
    合先敘明。
二、上揭事實，業據被告甲○○於本院審理中坦承不諱，且被告
    兩次為警查獲後所採集之尿液，均經送臺灣檢驗科技股份有
    限公司以EIA 酵素免疫分析法初步檢驗，再以GC/M S氣相層
    析質譜儀法確認檢驗結果，均呈現鴉片類（海洛因）陽性之
    反應乙節，有該公司97年2 月19日編號CH/2008/20012 號、
    97年4 月10日編號CH/2008/30802 號濫用藥物檢驗報告、被
    移送人姓名及代碼對照表各2 紙附卷可稽（見臺灣板橋地方
    法院檢察署檢察官97年毒偵字第1492號卷第16、36頁、97年
    毒偵字第3223號卷第21、33頁），復有如事實欄之扣案物可
    資為佐，堪信其自白與事實相符。又被告前有事實欄一所載
    施用毒品之觀察勒戒執行完畢暨因施用毒品案件經法院判決
    確定之前科紀錄，有臺灣高等法院被告前案紀錄表附卷可憑
    ，從而被告於前開觀察、勒戒執行完畢釋放後之五年以內，
    再犯本件兩次施用毒品之罪，應依法論處。
三、核被告甲○○所為，均係犯毒品危害防制條例第10條第1 項
    之施用第一級毒品罪。被告施用前後持有第一級毒品之犯行
    ，皆為施用之高度行為所吸收，不另論罪。被告所犯上開二
    罪名，犯意各別，行為互殊，應予分論併罰。又被告有事實
    欄所載之執行紀錄，有臺灣高等法院被告前案紀錄表在卷可
    稽，其於有期徒刑執行完畢後之5 年以內，再故意犯本件有
    期徒刑以上之罪，均為累犯，皆應依法加重其刑。爰審酌被
    告無視於毒品對於自身健康之戕害及國家對於杜絕毒品犯罪
    之禁令，惟考量施用毒品者均具有相當程度之生理成癮性及
    心理依賴性，戒除不易，暨衡以其施用毒品之動機、未能遵
    期到庭係通緝到案、然犯罪後坦承犯行之態度、在審理中所
    自述之生活狀況、暨供陳於97年2 月間開始即至醫院接受服
    用美沙冬之治療等一切情狀，分別量處如主文所示之刑，並
    定其應執行刑，以資懲儆。末查，扣案白色粉末1 袋（原淨
    重0.060 公克，取樣0.0018公克鑑驗、驗餘淨重0.0582公克
    ），確含第一級毒品海洛因之事實，有交通部民用航空局航
    空醫務中心97年2 月29日航藥鑑字第0971020 號毒品鑑定書
    1 份存卷可考（附於同前署97年毒偵字第1492號卷第29頁）
    ，是該扣案之海洛因1 包（驗餘淨重0.0582公克），係屬違
    禁物，應依毒品危害防制條例第18條第1 項前段之規定，併
    予諭知沒收銷燬（至包裝上開毒品之外包裝袋1 只，因與毒
    品於物理外觀上附合而難予析離，且如強予析離至完全無殘
    渣留存，將耗費相當之時間、人力與經費，於經濟上顯無實
    益，依社會一般通念，堪認該包裝袋已與查獲之毒品結合成
    為一體而無從強加析離，是上開毒品既屬毒品危害防制條例
    18條第1 項前段所規定之違禁物，其外包裝袋亦應併予沒收
    銷燬之，附此敘明）。另為警於97年3 月24日所扣得之注射
    針筒1 支，乃被告所有供其施用該次海洛因所用之物，此據
    被告在本院供承在卷，應依刑法第38條第1 項第2 款規定宣
    告沒收。
據上論斷，應依刑事訴訟法第273 條之1 第1 項、第299 條第1
項前段，毒品危害防制條例第10條第1 項、第18條第1 項前段，
刑法第11條前段、第47條第1 項、第51條第5 款、第38條第1 項
第2 款，判決如主文。
本案經檢察官江祐丞到庭執行職務。
中    華    民    國    98    年    7     月    31    日
                  刑事第十七庭  法  官  邱景芬
以上正本證明與原本無異。
如不服本判決應於收受判決後10日內向本院提出上訴書狀，並
應敘述具體理由。其未敘述上訴理由者，應於上訴期間屆滿後
20日內向本院補提理由書（均須按他造當事人之人數附繕本）
「切勿逕送上級法院」。
                                書記官  黃文儀
中    華    民    國    98    年    7     月    31    日
附錄本案論罪科刑法條全文
毒品危害防制條例第10條
施用第一級毒品者，處 6 月以上 5 年以下有期徒刑。
施用第二級毒品者，處 3 年以下有期徒刑。


司法院資訊處製作；財團法人民間司法改革基金會備份。
